臺灣臺中地方法院民事判決
111年度中小字第1454號
原      告  和泰產物保險股份有限公司

法定代理人  莊瑞德  
訴訟代理人  莊子賢律師
訴訟代理人  潘素珍  
被      告  趙士孺  
法定代理人  趙慶敏  
            賴玉華  
上列當事人間請求侵權行為損害賠償（交通）事件，本院於民國
111年7月18日言詞辯論終結，判決如下： 
    主    文
被告應給付原告新臺幣43,395元，及自民國111年4月28日起至清
償日止，按週年利率百分之5計算之利息。
訴訟費用新臺幣1,644元，由被告負擔。
本判決得假執行。
    理由要領
一、本件除下列有關賠償金額之判斷外，無其他爭執事項，依同
    法第436條之18第1項規定，僅記載主文，其餘理由要領省略
    。
二、原告得請求被告賠償金額之判斷：
　  按因故意或過失，不法侵害他人之權利者，負損害賠償責任
    。不法毀損他人之物者，被害人得請求賠償其物因毀損所減
    少之價額。民法第184條第1項前段、第196條分別定有明文
    。次按損害賠償以回復原狀為原則，於舊品以新品更換時，
    應扣除合理之折舊，方屬允當。查被告固抗辯原告請求修繕
    之項目尚無必要等語。然證人即中部汽車鹿港廠噴漆技師蔡
    孟修於本院審理時證稱：本件事故是撞到後尾門，故更換後
    保桿及後尾門，因此需將擋風玻璃拆下後重新安裝，其中右
    下外尾門窗飾條、後擋風玻璃墊片等耗材即有更換之必要，
    另估價單上所列的都是必要的維修項目，確實有損害車廠才
    會估價等語；依此，堪認原告所提估價單上載列之工項均有
    損害且有修繕之必要，是原告請求被告負侵權行為損害賠償
    之責，即屬有據。次查，本件參酌固定資產耐用年數表、固
    定資產折舊率、營利事業所得稅查核準則第95條第6項等規
    定，計算系爭車輛修繕費用更換零件應折舊金額如附表所示
    ，加計工資新臺幣（下同）7,469元、烤漆9,979元結果，原
    告請求被告賠償如主文所示金額（計算式：25947＋7469＋997
    9＝43395）及利息，即為有理由，應予准許。
三、本件係就民事訴訟法第436條之8第1項適用小額訴訟程序所
    為被告敗訴之判決，依同法第436條之20規定，應依職權宣
    告假執行，並依同法第78條之規定職權確定訴訟費用額為新
    臺幣(下同)1,644元（第一審裁判費）由被告負擔。
中　　華　　民　　國　　111 　年　　8 　　月　　9 　　日
                  臺灣臺中地方法院臺中簡易庭
                                  法　官　陳航代
以上為正本，係照原本作成。
如不服本判決，應於送達後20日內，以判決違背法令為理由，向
本院提出上訴狀並表明上訴理由（上訴理由應表明一、原判決所
違背之法令及其具體內容；二、依訴訟資料可認為原判決有違背
法令之具體事實），如於本判決宣示後送達前提起上訴者，應於
判決送達後20日內補提上訴理由書（須附繕本）。 
中　　華　　民　　國　　111 　年　　8 　　月　　9 　　日
                                  書記官  黃俞婷

　　　　　　　　　　　　　　　　　　　　　　　　　　　　　　　　　
附表　
-----
零件折舊時間       金額
第1年折舊值        39,210×0.369×(11/12)=13,263
第1年折舊後價值    39,210-13,263=25,947